Marcia Aurelia Silveira Spagiari

Rua Américo Vespúcio, n°161 Bairro Nossa Srª das Graças CEP 92025-720 · Canoas · RS Fone (51) 8555-7134 e-mail Marcia.spagiari@gmail.com 39 anos · Brasileira · Casada

Objetivo: ESPECIALISTA AMBIENTAL - CONTROLE DE QUALIDADE AMBIENTAL

Síntese de Qualificações

Atuei como Química (Especialista Ambiental) na obra de ampliação da usina Termelétrica de Candiota pelo Consórcio fiscal na empresa ECOPLAN de Porto Alegre. Rotina de vistoria no canteiro de obras, efluentes, veículos automotores, banheiros químicos. Apresentação das normas brasileiras e treinamento aos operários no que diz respeito a normas brasileiras de controle ambiental, de descarte de resíduos, APPs, etc. Reuniões com gerência das obras com relatórios semanais das vistorias. Entre 2007 e 2008.

Atuei como analista no controle de qualidade de efluentes, matéria prima, resíduos e produto acabado nas empresas Riocell SA Guaíba, Klabin Celulose Guaíba, Pró Ambiente Porto Alegre e Gravataí, Bioensaios Viamão, Mosaic Fertilizantes Porto Alegre, Senai CT Couros Estância Velha. Entre os anos de 1992 a 2006.

Formação Acadêmica

Graduação em Licenciatura em Ciências Químicas – concluída em 2007 ULBRA Campus Canoas

Técnico em Celulose e Papel - concluída em 1992.

Escola Estadual Gomes Jardim em Guaíba

Formação Complementar

- Curso de Licenciamento Ambiental e EIA/RIMA pela Fundação CONESUL de Desenvolvimento em 2007.
- Curso de Gestão de Óleo Lubrificante automotivo usado realizado pelo Ministério do Meio ambiente em 2008.
- Curso de Técnicas de Auditorias Internas e Externas do Sistema ISO 14001:2004 pela ABORS em 2008
- Curso de Transporte de Cargas Perigosas pelo IAPQ (Instituto de Apoio aos Profissionais da Química) em 2008.

Informática

Conhecimentos sólidos em Pacote Office e Internet.

Experiência Profissional

03/2009 a atual Estado do Rio Grande do Sul

Professora de Química – Nomeação – 20h – 12/2012 a atual

Professor de Química – Contrato Emergencial – 40h - 03/2009 a atual

2008 a 2009 Pontifícia Universidade Católica RS

Técnica de laboratório - Contrato por tempo determinado - Feng -

Faculdade de Engenharia - LaPA Laboratório de Processos Ambientais

08/2007 a 01/2008 ECOPLAN Engenharia LTDA

Química – Especialista Ambiental – Integrante da equipe de apoio técnico e fiscalização das atividades de ampliação da termelétrica da CGTEE Candiota

02/2005 a 9/2006 Mosaic Fertilizantes

Analista do Controle de Qualidade – Inspeção de descarga e galpões de matérias primas, coleta na linha de ensaque, análise físico-química para produto final.

08/2003 a 02/2005 Bioensaios Análise e Consultoria Ambiental

Técnica em Química - Estudos de solos e lixivia em cromatografia líquida

...

Agradeço a oportunidade, a disposição para maiores esclarecimentos.